臺灣高等法院臺中分院刑事判決
上　訴　人
即　被　告　乙○○
　　　　　　　　　　號(
　　　　　　　　　　現
指定辯護人　本院公設辯護人　丙○○
上列上訴人因違反毒品危害防制條例案件，不服臺灣苗栗地方法
院94年度重訴字第1號中華民國94年12月9日第一審判決（起訴案
號：臺灣苗栗地方法院檢察署93年度偵字第2128、2798、3805號
），提起上訴，經最高法院發回更審，本院判決如下：
    主  文
原判決關於販賣第一級毒品部分撤銷。
乙○○共同連續販賣第一級毒品，累犯，處無期徒刑；褫奪公權
終身。扣案如附表一編號1至4所示之第一級毒品海洛因（淨重分
別為參佰捌拾肆點伍貳公克、貳拾參點玖肆公克、壹仟參佰柒拾
柒點貳壹公克、捌拾參點捌壹公克）、如附表二編號1、5所示之
第二級毒品甲基安非他命（驗餘淨重分別為壹佰柒拾玖點捌參公
克、柒拾肆點陸捌公克），均沒收銷燬之；扣案如附表一編號 1
至4所示之海洛因包裝用之外包裝袋（ 空包裝重分別為貳拾點捌
參公克、貳點貳陸公克、捌拾陸點陸伍公克、拾點肆肆公克）、
附表二編號1、5所示之甲基安非他命包裝用之外包裝袋（空包裝
重分別為拾伍點柒柒公克、參點壹零公克）、附表三編號16所示
之行動電話參支（均不含ＳＩＭ卡）、附表三編號3至10、12至1
4、17至23所示之物品，均沒收；又附表三編號2所示門號000
0000000號所使用之行動電話壹支（不含ＳＩＭ卡），沒
收，如全部或一部不能沒收時，追徵其價額，或以其財產抵償之
。
    事  實
一、乙○○前因販賣第二級毒品（安非他命）及施用第二級毒品
    等罪，經臺灣高等法院於民國 85年6月10日分別判處有期徒
    刑6年2月及9月，並定應執行刑為有期徒刑 6年8月確定，於
    88年10月15日假釋交付保護管束，於 90年1月16日因撤銷假
    釋入監執行殘刑，甫於92年6月10日縮刑期滿執行完畢。
二、乙○○明知海洛因、甲基安非他命分別業經行政院衛生署公
    告列為毒品危害防制條例所列管之第一、二級毒品，不得製
    造、運輸、販賣及持有，竟分別基於販賣第一級毒品海洛因
    、第二級毒品甲基安非他命營利之概括犯意，意圖營利販賣
    海洛因、甲基安非他命。乙○○先與吳仲洲（由檢察官另行
    偵辦）共同基於販賣第一級毒品海洛因營利之犯意聯絡，於
    93年5月27日某時，由吳仲洲以其所有 0000000000號行動電
    話與真實姓名、年籍不詳、綽號「阿本」之成年男子聯繫購
    買第一級毒品海洛因，吳仲洲聯繫談妥交易價格後，於同日
    15時許，在苗栗市○○街26號2 樓乙○○租屋處，以新臺幣
    （下同）125萬元之價格，向真實姓名、年籍不詳、綽號「
    阿本」之成年男子販入第一級毒品海洛因 350公克後，經吳
    仲洲稀釋分裝成每包重約3.75公克之重量，交由乙○○準備
    要以每錢（約3.75公克）17,000元之價格出售營利。嗣於93
    年5月27日18時30分許，由乙○○攜帶稀釋後之海洛因 12包
    外出時，在苗栗市○○街26號前為警查獲，並當場扣得乙○
    ○、吳仲洲所有準備供販賣之海洛因12包（含袋重約202.45
    公克）。嗣經乙○○之同意，於同日19時30分許，員警至苗
    栗市○○街26號2樓乙○○租屋處搜索，於2樓陽台處查獲吳
    仲洲，並於其身旁搜得海洛因一大包（含袋重約 201公克，
    註：以上查獲之海洛因經混合之後送驗結果之重量如附表一
    編號1所示，即淨重384.52公克，空包裝重20.83公克）；繼
    於乙○○居住房間內又查獲其與吳仲洲所有如附表三編號 3
    至7所示之電子秤1台、磅秤1台、分裝器2支、研磨機 2台及
    夾鍊袋 1包等供分裝販賣海洛因之器具。經警移送臺灣苗栗
    地方法院檢察署偵訊後，乙○○與吳仲洲 2人均供承涉犯販
    賣毒品罪嫌並稱可協助員警繼續追查其毒品之來源而獲釋。
三、乙○○獲釋後仍不知悔改，一方面虛與委蛇，與警方聯絡人
    員保持聯繫，另一方面則賡續前揭販賣第一級毒品海洛因營
    利之概括犯意，並基於販賣第二級毒品甲基安非他命營利之
    概括犯意，再於 93年7月26日早上某時，在桃園縣中壢市某
    處向綽號「黃叔」之男子以每兩（折算約37.5公克）16萬元
    之價格購入1兩海洛因，並同時以每兩（折算約37.5公克）2
    4,000元之價格購入甲基安非他命5兩（共12萬元），當日乙
    ○○並獲綽號「黃叔」之男子贈與含第二級毒品大麻成分之
    煙草1包（如附表二編號2所示，淨重0.22公克，空包裝重0.
    83公克），乙○○即另基於持有第二級毒品大麻之犯意（此
    持有第二級毒品部分業經本院前審判決確定），而自該日起
    持有含第二級毒品大麻成分之煙草 1包。乙○○購入前揭海
    洛因、甲基安非他命準備伺機販售圖利，海洛因準備將以每
    錢（3.75公克）1萬8千元至 2萬元之價格賣出，甲基安非他
    命準備將以每錢（3.75公克）1萬6千元之價格賣出，嗣乙○
    ○於尚未販賣海洛因、甲基安非他命予他人之前，於同年 7
    月27日3時50分許，在苗栗市新川里台6線龍川16號前為警查
    獲，並扣得乙○○所有之海洛因3包（如附表一編號2所示，
    淨重23.94公克，空包裝重 2.26公克）、甲基安非他命10包
    （如附表二編號1所示，含外包裝袋總毛重 195.73公克，外
    包袋重15.77公克，甲基安非他命總淨重 179.96公克，共取
    0.13公克鑑驗用罄，驗餘淨重179.83公克）、含大麻成分之
    煙草一包（如附表二編號2所示，淨重 0.22公克，空包裝重
    0.83公克）、如附表三編號 8至10所示供分裝毒品使用之夾
    鍊袋26個、電子秤1台、分裝管1支、第三級第19項毒品KETA
    MINE 1包（如附表二編號 3所示）、無法定毒品成分之粉末
    2包（如附表二編號4所示）等物品。嗣因值日檢察官誤以為
    乙○○可繼續提供毒品上源而獲釋。
四、乙○○另基於持有大麻之犯意，於93年10月13日，在桃園縣
    中壢第一市場樓上「大六」搖頭店，向不詳姓名之人購買搖
    頭丸，當日乙○○並獲出賣搖頭丸之人贈與含第二級毒品大
    麻成分之香煙1支（如附表二編號6所示，煙捲重 0.87公克）
    ，乙○○即另基於持有第二級毒品大麻之犯意（此持有第二
    級毒品部分，亦業經本院前審判決確定），而自該日起持有
    含第二級毒品大麻成分之之香煙1支（如附表二編號6所示，
    煙捲重0.87公克）。
五、乙○○賡續前揭販賣第一級毒品海洛因營利之概括犯意，復
    於93年10月初，在台北市不詳處所，向綽號「強哥」之男子
    以不詳價格購入半塊海洛因，嗣乙○○準備販賣而將之分裝
    為 5包海洛因（如附表一編號4所示，淨重83.81公克，空包
    裝重10.44公克）。
六、乙○○賡續前揭販賣第二級毒品甲基安非他命營利之概括犯
    意，於 93年7月27日某日後至同年10月16日前某日，在不詳
    處所，以不詳價格，向不詳姓名之人購入甲基安非他命 4包
    （如附表二編號5所示，淨重74.68公克，空包裝總重3.10公
    克），準備伺機販售他人圖利。
七、乙○○賡續前揭販賣第一級毒品海洛因營利之概括犯意，於
    93年10月16日某時，由乙○○以其所有如附表三編號16所示
    之行動電話與真實姓名、年籍不詳、綽號「強哥」之成年男
    子聯繫購買第一級毒品海洛因，乙○○聯繫談妥交易價格後
    ，於同日16時許，在臺北市○○○路與梧州街交岔路口處交
    予綽號「強哥」委託之不詳身分姓名之人 440萬元，而向綽
    號「強哥」之男子購買海洛因（每塊海洛因磚之價格為 110
    萬元），再於同日17時許，在臺北市○○○路與建國北路路
    口處，自綽號「強哥」所委任之不詳之人收取 4塊海洛因磚
    （如附表一編號3所示，淨重1,377.21公克，空包裝重86.65
    公克），乙○○購入前揭海洛因準備伺機以每塊海洛因磚13
    0萬元之價格販售圖利。嗣於同日 18時20分許，在臺北縣泰
    山鄉○○路 110號（全國加油站五股交流道站）為法務部調
    查局北部地區機動工作組會同海岸巡防署32大隊、臺北市憲
    兵隊、苗栗縣警察局人員共同查獲，扣得甫經購買之海洛因
    磚4塊（如附表一編號3所示，淨重1,377.21公克，空包裝重
    86.65公克），復於乙○○駕駛之 X9－5287號自用小客車內
    查獲其所有於93年10月初購入分裝後準備販賣之海洛因 5包
    （如附表一編號 4所示）、於不詳日期購入準備供販賣之甲
    基安非他命4包（如附表二編號5所示）、自93年10月13日起
    即持有之含大麻成分之香煙1支（如附表二編號6所示）、Ｋ
    他命1包（如附表二編號7所示）、搖頭丸 3顆（如附表二編
    號8所示）及如附表三編號12至24所示之物品。
八、案經苗栗縣警察局、臺中縣警察局、苗栗縣警察局苗栗分局
    、法務部調查局北部地區機動工作組移送臺灣苗栗地方法院
    檢察署檢察官偵查起訴。
    理  由
甲、程序方面（證據能力部分）：
一、證人即共犯吳仲洲於偵查中未經具結所為涉及上訴人即被告
    乙○○（以下稱被告）部分之偵訊筆錄（屬於證人性質之部
    分），不得作為證據：
    按證人、鑑定人依法應具結而未具結者，其證言或鑑定意見
    ，不得作為證據，刑事訴訟法第158條之3定有明文。而同法
    第159條之1第2 項雖規定，被告以外之人於偵查中向檢察官
    所為之陳述，除顯有不可信之情況者外，得為證據。惟該被
    告以外之人（含共同被告、共犯、被害人、證人等），於偵
    查中向檢察官所為之陳述，性質上仍屬傳聞證據（即審判外
    之陳述），然因檢察官依法有訊問被告、證人及鑑定人之權
    ，證人、鑑定人且須「具結」，而檢察官向被告以外之人所
    取得之陳述，原則上均能遵守法律規定，不致違法取供，其
    可信性極高，為兼顧理論與實務，因而規定除顯有不可信之
    情況者外，得為證據（參考刑事訴訟法第159條之1立法理由
    ）。但被告以外之人於偵查中向檢察官所為之陳述，仍應依
    法具結，始有證據能力（參照最高法院94年度台上第1644號
    判決意旨）。經查，本件被告與吳仲洲就事實欄二、部分之
    犯行，係互有共犯關係之人，共犯吳仲洲就被告之案件，具
    證人之適格，當應依人證之調查程序為之。本件檢察官於93
    年5月28日、94年1月10日訊問共犯吳仲洲時，係以被告之身
    分予以訊問，有該訊問筆錄影本在卷可佐（見93年度偵字第
    2128號影卷第78至81頁、 93年度偵字第3805號卷第101頁）
    ，檢察官並未以證人身分傳訊吳仲洲，亦未令其依法具結，
    關於共犯吳仲洲上開未經具結之偵訊筆錄，對被告之案件而
    言，性質上既屬於證人，檢察官未依法令其具結，依法自不
    得作為證據。
二、附表一編號1至4、附表二編號1至6、附表三編號22所示法務
    部調查局鑑定通知書、內政部警政署刑事警察局鑑驗通知書
    ，是屬於刑事訴訟法第206條之鑑定報告，依刑事訴訟法第1
    59條第 1項之除外規定（參照該條立法理由），得作為證據
    。
三、扣案如附表一編號1至4之第一級毒品海洛因、如附表二編號
    1、5之第二級毒品甲基安非他命、如附表二編號2 含大麻成
    分之煙草、如附表二編號6 含大麻成分之香煙，為違禁物品
    ，另如附表二編號3、4、7、8、附表三所示之物品，分別為
    被告及共犯吳仲洲所有，均非供述證據，無傳聞法則之適用
    ，與本案待證事實具有自然之關聯性，且無證據證明係公務
    員違法取得之物，依法自得作為證據。
乙、實體方面：
壹、認定犯罪事實所憑之證據及理由：
一、訊據被告矢口否認販賣海洛因、甲基安非他命之犯行，辯稱
    ：所買來之毒品係供自己吸食，都沒有販賣。第一次被查獲
    海洛因時，即曾供出來源，並依據臺灣苗栗地方法院檢察署
    石東超檢察官之指示，與苗栗縣刑警隊配合，但是最後卻於
    綽號「強哥」交貨時，被調查局人員查獲。伊其實都是在幫
    警察辦案，並非販賣毒品云云。
二、認定事實欄二、部分之行為係販賣第一級毒品之理由：
  (一)依據同案共犯吳仲洲於93年5月28日警訊時之供述：「我於9
    3年5月27日19時30分許，在苗栗市○○街26號2 樓因毒品案
    被警方當場查獲。」、「警方於苗栗市○○街26號2 樓陽台
    洗衣機旁地上查獲海洛因 1包，當時我在陽台一起被警方查
    獲。」、「（問：警方查獲之海洛因一包經警方磅秤重量多
    少？）經警方磅秤重含袋重201公克。」、「 （問：警方查
    獲之該包毒品是何人所有？）是我向一位綽號『阿本』的男
    子購買的。」、「我是於 93年5月27日15時左右在苗栗市○
    ○街26號2樓以新台幣125萬元向綽號『阿本』的男子購買35
    0 公克的海洛因，由綽號『阿本』的男子自己送貨過來。」
    、「（問：你購買海洛因作何用途？）作為販賣他人吸食之
    用。」、「（問：你與綽號『阿本』的男子購買海洛因時有
    何人在場？）有乙○○、蕭欣怡在場，但蕭欣怡在睡覺。」
    、「（問：你向綽號『阿本』的男子購買 350公克的海洛因
    ，為何警方只查獲含袋重 201公克？），因為其餘的我和乙
    ○○稀釋後分裝成12包，乙○○準備拿出去販賣給他人時被
    警方查獲（經磅秤含袋重202.45公克）。」、「（問：該海
    洛因以何價錢販賣給何人食用？）販賣價錢和對象我不清楚
    ，是由乙○○處理的。」、「（問：購買海洛因的資金是由
    何人提供？）是我出資的。」、「（問：販賣海洛因之所得
    是交由何人處理？如何分配？）販賣海洛因之所得均交由我
    處理，扣除本錢外，我分3成利潤，乙○○分7成利潤。」、
    「我是以我所有之0000000000號行動電話打給綽號『阿本』
    的男子行動電話．．．聯繫購買。」、「我與乙○○是朋友
    關係，於81年在新竹少監認識到現在，無任何仇恨。」、「
    我於 93年5月27日下午12時左右到該處，當時有乙○○及蕭
    欣怡 2人在該處（蕭欣怡在睡覺），我與乙○○在安排購買
    及販賣海洛因事情。」等語（見93年度偵字第2128號影卷第
    26至30頁）。
  (二)被告於93年5月28日警詢中供稱：「於93年5月27日約18時30
    分左右在苗栗市○○街26號前為警查獲到案，當時有我及我
    女朋友蕭欣怡等2人，在我背包內及 YY－4132號自小客車內
    置物箱內共查獲一級毒品海洛因共202.45公克（含袋重量）
    。另在我租屋住處房間內 （苗栗市○○街26號2樓）查獲電
    子秤1台、磅秤1台、夾鍊袋1大包、研磨機2台、分裝器 2支
    等物品，及在陽台查獲一級毒品海洛因1包重201公克（含袋
    重量），當警方進入我租屋處時，吳仲洲在二樓陽台。」、
    「（問：被警方查獲的物品為何人所有？做何用途？）一級
    毒品海洛因共403.45公克（含袋重量）、電子秤1台、磅秤1
    台，夾鍊袋1大包、研磨機2台、分裝器 2支等物品都是吳仲
    洲所有。查獲的毒品是要供自己吸食及販賣用的。電子秤 1
    台、磅秤1台，夾鍊袋1大包、研磨機2台、分裝器2支是分裝
    毒品用的。」、「（問：警方查獲之毒品來源為何？）是吳
    仲洲於昨（27日）下午2、3點時叫綽號『阿本』的人送過來
    苗栗市○○街26號2 樓租住處的，我不清楚他連絡何人及方
    式為何，吳仲洲告訴我是以新台幣 125萬元之代價購得的。
    」、「（問：警方在你身上查獲之海洛因12包（202.45公克
    ）是在何處？由何人分裝的？作何用途？）是吳仲洲在我租
    屋處自行秤重、分裝的，當時我女友蕭欣怡在旁邊親眼看著
    他分裝的。是吳仲洲分裝後，於 93年5月27日下午17時左右
    在苗栗市○○街26號2 樓交給我拿去桃竹苗地區販賣的。」
    、「在2樓陽台洗衣機旁查獲的毒品，原本是放在房間內 （
    當時房內只有吳仲洲一人）的，應該是吳仲洲看到警方前往
    查緝才把該包毒品放在該處的。我不知道，我離開房間時，
    該裝著毒品的袋子放在房間桌子時是乾的。」、「（問：你
    與吳仲洲販賣海洛因毒品的方式為何？利潤如何分配？你與
    吳仲洲如何聯繫？）是吳仲洲自行出資購入毒品分裝後再交
    由我去販賣，我販賣1台兩就繳回新台幣 17萬元給他，如果
    販賣毒品有多出來的價差就都歸我所得。．．．」、「這次
    是第一次拿海洛因毒品給我販賣。」、「吳仲洲將毒品交給
    我去販賣，蕭欣怡是我女友，販賣毒品她沒有參與。」、「
    海洛因毒品準備要以每錢（約3.75公克）新台幣1萬7千元的
    代價販賣。」等語（見93年度偵字第2128號影卷第36至40頁
    ）。又雖就上開被告乙○○與吳仲洲共同販賣第一級毒品，
    二人關於約定如何分得利潤，所供雖略有不同：(1)吳仲洲於
　  警詢時供稱：販賣所得交伊處理，扣除本錢外，伊分三成利
    潤，上訴人即被告分七成利潤（偵字 2128號卷第29頁背面）
    。(2)上訴人即被告於警詢時則稱：伊販賣一台兩海洛因就繳
    回17萬給吳仲洲，如果有多出來的價差就歸依伊得（同上卷
    39頁背面）云云。惟被告乙○○於本院更一審審理時則供稱
    ：「吳仲洲是有跟我說賣回來本錢扣完之後要如何分配再跟
    我說，他並沒有跟我提到我分幾成，吳仲洲比較有錢，是由
    吳仲洲出資 .... 本件約定賺得的利潤扣掉本錢以外其餘的
    利潤並不是全部都我的，在警局因毒癮發作，實際上吳仲洲
    是要求我把本錢17萬先扣還給他，其餘所得利潤再由我們兩
    人分，吳仲洲不可能將所有之利潤全歸我。」（本院更一卷
    第76頁正面），再參以吳仲洲係出資者，其要求被告乙○○
    將販毒所得之利潤需先扣還本錢後，保住其所出資金，再分
    配二人利潤，尚符常情，又因證人吳仲洲僅出資不需承擔販
    賣毒品被查獲之風險，乙○○負責販賣，被查獲的風險較高
    ，因而扣除本錢後，依證人吳仲洲上開之證述，吳仲洲分三
    成、乙○○分七成，尚屬合理，是本院認上開二人分配利潤
    之情形，應以吳仲洲所言較可採信。況被告乙○○具共同營
    利之意圖，而於販入毒品後，雖被告於於未及販售前即為警
    查獲，縱未實際分配到利潤，被告乙○○等即已成立本件之
    共同販賣毒品罪責，則其二人實際上如何約定分配利潤，亦
    不影嚮被告本件共同販賣毒品之犯罪，併為敘明。
  (三)證人蕭欣怡於93年5月28日警詢中供稱：「我於93年5月27日
    約18時30分左右，在苗栗市○○街26號前，當時我坐在YY－
    4132號自小客車車內，我男朋友乙○○持有一級毒品海洛因
    共202.45公克（含袋重量）及相關販賣電子秤1台、磅秤1台
    ，夾鍊袋1大包、研磨機 2台、分裝器2支等物品（詳扣押物
    品目錄表）被警查獲到案。」、「（問：被警方所查獲的毒
    品放置在何處？該毒品為何人所有？做何用途？）警方在YY
    －4132號自小客車置物箱內、我男朋友乙○○身上亦有部分
    毒品（12包等量包裝）被警查獲到案，該毒品是我男朋友乙
    ○○所有，該毒品是準備販售予不特定吸食者用的物品。」
    、「警方經乙○○同意後在苗栗市○○街 26號2樓（203室）
    陽台洗衣機旁查獲一級毒品海洛因 1大包（以透明塑膠袋包
    裝）共201公克，2樓陽台上當時有乙名吳仲洲之男子在現場
    被警查獲到案。」、「（問：警方在苗栗市○○街 26號2樓
    陽台洗衣機旁查獲一級毒品海洛因為何人所有？做何用途？
    ）該毒品為吳仲洲之男子所有，也是準備伺機販賣用的。」
    、「（問：警方查獲之毒品當時係在何處分裝？由何人分裝
    ？）在苗栗市○○街26號2樓（203室）由另嫌吳仲洲之男子
    分裝、秤重後交給乙○○處理販賣。」、「（問：吳仲洲在
    分裝毒品時你在做何事？有無幫忙？）我在旁邊坐著看他分
    裝，我沒有幫助他。」、「（問：毒品為何交由乙○○代為
    販賣？）乙○○稱吳仲洲為大哥（意指老板），所以才會交
    由我男友處理。」、「（問：乙○○販賣毒品所得之財物如
    何處置？）所得利潤全部交由吳仲洲處理，乙○○抽取部分
    之差額，做為報酬。」、「（問：吳仲洲在該處分裝過幾次
    ？）我知道的就這一次。」、「（問：你如何確定放置在苗
    栗市○○街 26號2樓之毒品為吳仲洲所有？）是吳仲洲他叫
    人提過來的。」等語（見93年度偵字第2128號影卷第44頁至
    第47頁）。
  (四)互核被告、共犯吳仲洲及證人蕭欣怡於警詢中供述之內容，
    渠等3人對於93年5月27日係由共犯吳仲洲以營利之意圖向他
    人以 125萬元之價格購入海洛因，由共犯吳仲洲加以稀釋分
    裝，於分裝之後交由被告攜帶外出等事實，並無歧異，且觀
    諸證人吳仲洲、蕭欣怡均係被告乙○○之朋友，依其與被告
    乙○○之情誼觀之，其應無設詞誣陷故入被告乙○○於罪之
    理，本院審酌證人吳仲洲、蕭欣怡於警詢中之證述，係在被
　  告乙○○犯案後較初之陳述，當時記憶較為深刻清晰，可立
    即反應所知，不致因時隔日久而遺忘案情；且較少權衡利害
    得失或來自被告或其他人之壓力而出於虛偽不實之指證，或
    事後串謀而故為迴護被告之機會，又證人吳仲洲、蕭欣怡於
    警詢中之證述，亦核與本件事証相符，依刑事訴訟法第 159
    條之3第3款規定，證人吳仲洲、蕭欣怡於司法警察調查中所
    為之陳述，客觀上應具有較可信之特別情況，且為證明被告
    犯罪事實存否所必要，依前揭說明，渠等於警詢中之證言即
    具有證據能力，得作為證據，並認確屬可信，堪予採信。又
    對於查獲如附表三編號3至7所示之電子秤1台、磅秤1台、分
    裝器2支、研磨機2台、夾鍊袋 1包等物品，被告供稱係吳仲
    洲所有云云（見93年度偵字第2128號影卷第37頁），共犯吳
    仲洲則供稱係被告乙○○所有云云（見93年度偵字第2128號
    影卷第30頁），雖不盡一致，惟此應係雙方互相推卸之詞，
    應堪認定前揭物品係被告與共犯吳仲洲共有供分裝販賣海洛
    因所用之物品。
  (五)被告於 93年5月28日檢察官偵訊中，亦坦白承認：有與吳仲
    洲從事販賣毒品之行為，扣案研磨機、磅秤、電子秤是要用
    來分裝毒品等語（見93年度偵字第2128號影卷第78頁至第80
    頁）。
  (六)此外，上開經查獲之毒品海洛因（如附表一編號 1所示），
    經法務部調查局鑑定結果，確均含第1級第6項毒品海洛因成
    份，淨重384.52公克，空包裝重20.83公克，純度 76.72%，
    純質淨重295公克，亦有法務部調查局93年7月20日調科壹字
    第990000901號鑑定通知書附卷可稽（見 93年度偵字第2128
    號影卷第143頁），復有扣案如附表一編號1所示之海洛因、
    如附表三編號3至7所示分裝毒品海洛因使用之物品可資佐證
    。
  (七)綜合上述，足證被告與共犯吳仲洲 2人確基於共同之犯意聯
    絡，經由吳仲洲出資，由被告負責販賣，而共同販入大量第
    一級毒品海洛因之事實（原重量為350公克，以125萬元販入
    ，經稀釋增重後，淨重為 384.52公克，空包裝重20.83公克
    ），嗣即準備以每錢（約3.75公克）17,000元的代價販賣，
    足認被告與共犯吳仲洲自白販入海洛因後加以稀釋分裝，係
    為販賣獲利等情，堪予採信。
三、認定事實欄三、部分之行為係販賣第一、二級毒品之理由（
    其中持有第二級毒品部分業經本院前審判決確定）：
  (一)被告於93年7月27日3時45分許，因駕駛CL─4610號自用小客
    車，懸掛GK─0763號車牌，在苗栗市○○路監理站口與警車
    相遇，因一時心虛乃駕車逆向行駛逃逸，嗣經警察認為形跡
    可疑，而於同日下午3時50分許，在苗栗市新川里台6線龍川
    16號前為警攔下盤查，經警查獲並扣得海洛因 3包（如附表
    一編號2所示）、甲基安非他命 10包（如附表二編號1所示）
    、含第二級毒品大麻成分之煙草一包（如附表二編號 2所示
    ）、如附表三編號8至11所示之夾鍊袋26個、電子秤1台、分
    裝管1支、吸食器1支、第三級第 19項毒品KETAMINE1包（如
    附表二編號3所示）、無法定毒品成分之粉末2包（如附表二
    編號 4所示）等物品，業據被告於警訊中自白在卷（參見93
    年度偵字第2798號卷第15至17頁）。
  (二)被告於 93年7月27日警詢中自白，供稱：海洛因、安非他命
    均是向中壢一位綽號「黃叔」所購買，海洛因係以每兩（折
    算37.5公克）16萬元購得，伊只購買 1兩。安非他命係以每
    兩（折算37.5公克）2萬4千元購得，伊購入 5兩安非他命合
    計12萬元，至於大麻則是由「黃叔」額外贈送。伊購買海洛
    因、安非他命是準備販賣給不特定人士使用，伊販賣海洛因
    將以每錢（3.75公克）1萬8千元至 2萬元賣出、安非他命將
    以每錢（3.75公克）1萬6千元賣出，但伊購買海洛因及安非
    他命尚未賣出即為警方查獲等語（參閱93年度偵字第2798號
    卷第16、17頁），又被告於 93年7月27日檢察官偵訊中供稱
    ：海洛因、安非他命均是昨天（即 7月26日）早上向中壢一
    位綽號「黃叔」所購買，二者合計以28萬元購買等語（參閱
    93年度偵字第2798號卷第47、48頁），足認被告於警詢中已
    坦承持有大麻及販入海洛因、甲基安非他命係為了要販賣獲
    利等情，自堪認定被告具有販賣海洛因、甲基安非他命營利
    之意圖。
  (三)扣案之毒品經送法務部調查局鑑定結果，如附表一編號2 所
    示之海洛因3包經檢驗結果：「送驗白粉，經本局標示HR+者
    共3包，均含第1級第6項毒品海洛因成份，合計淨重23.94公
    克（空包裝重2.26公克），純度69.75%，純質淨重 16.70公
    克。」另如附表二編號 3所示之物品，經檢驗結果，含第三
    級第19項毒品KETAMINE成份，淨重1.85公克（空包裝重0.82
    公克），如附表二編號4所示之粉末2包，經檢驗結果，均未
    發現法定毒品成份，合計淨重8.08公克（空包裝重0.68公克
    ）；又如附表二編號2所示之煙草1包，經檢驗結果：「送驗
    煙草含第2級第24項毒品大麻成份，淨重 0.22公克，空包裝
    重0.83公克」，此有法務部調查局93年10月22日調科壹字第
    9900001013號鑑定通知書、第0000000000號鑑定通知書在卷
    可稽（見93年度偵字第2798號卷第52、53頁）。另扣案如附
    表二編號1所示之白色晶體 10包，經送內政部警政署刑事警
    察局鑑定結果，均呈第二級毒品甲基安非他命陽性反應，含
    外包袋總毛重195.73公克，外包袋重 15.77公克，甲基安非
    他命總淨重179.96公克，共取用0.13公克鑑驗用罄，驗餘淨
    重179.83公克，亦有內政部警政署刑事警察局93年12月28日
    刑鑑字第0000000000號鑑驗通知書附卷為憑（見93年度偵字
    第2798號卷第59頁），此外，復有被告所有分裝毒品使用之
    如附表三編號8至10所示之夾鍊袋26個、電子秤1台及分裝管
    1 支扣案可資佐證，復有 93年7月27日當日查獲之現場照片
    10 幀、搜索扣押筆錄、扣押物品目錄表等為證。
  (四)本件為警查獲如附表一編號2之海洛因3包，淨重 23.94公克
    ，另附表二編號1之甲基安非他命10包，合計淨重 179.96公
    克，驗餘淨重179.83公克，被告取得如此高量之海洛因、甲
    基安非他命，已與一般單純施用者，僅準備少量之毒品者有
    所不同。又，如被告攜帶上揭毒品係供己施用，擔心包裹之
    分裝袋破裂，僅攜帶數個在身上即可，無需另準備高達26個
    之夾鍊袋（如附表三編號 8所示）之必要。再者，電子秤、
    夾鍊袋、分裝管等物品，均係一般販毒者用以秤重、分裝毒
    品，買賣交易毒品所必備，如被告購入上揭毒品係供己施用
    ，應無以前述分裝工具預備精準分裝之必要，足見被告販入
    毒品有以電子秤秤量，並以夾鍊袋分裝，準備伺機出售圖利
    。從而，從被告持有上開毒品之數量及扣案之夾鍊袋、電子
    秤等物觀察，足認扣案之海洛因、甲基安非他命並非僅供被
    告自己施用而已，被告於警詢中坦承販入海洛因、甲基安非
    他命係為了要販賣獲利等情，與經驗法則相符，自堪予採信
    。
  (五)依上開證據足證被告確有於 93年7月26日意圖營利販賣而同
    時販入海洛因、甲基安非他命，並持有大麻之事實。被告於
    93年7月27 日檢察官偵訊中改稱：伊購買海洛因、甲基安非
    他命是供自己吸食，不是準備販賣給別人等語（參閱93年度
    偵字第2798號卷第47、48頁），被告於原審及本院審理中否
    認購入海洛因、甲基安非他命係準備販賣云云，核係事後翻
    異之詞，委無可採。
四、認定事實欄四、部分之行為係持有大麻（此持有第二級毒品
    部分，亦經本院前審判決確定）。
五、認定事實欄五、部分之行為係販賣第一級毒品之理由：
  (一)被告於93年10月16日18時20分許，在臺北縣泰山鄉○○路11
    0 號（全國加油站五股交流道站）為法務部調查局北部地區
    機動工作組會同員警共同查獲，於被告乙○○駕駛之X9－52
    87號自用小客車內查獲其所有之海洛因5包（如附表一編號4
    所示），業據被告於警詢、偵查中自白不諱（見93年度偵字
    第3805號卷第21、22頁、第67至69頁）。上開扣案如附表一
    編號4所示之海洛因5包，經送法務部調查局鑑定結果：「送
    驗白粉5包，均含第1級第6項毒品海洛因成份，合計淨重83.
    81公克（空包裝重10.44公克），純度70.64%，純質淨重59.
    20公克。」有法務部調查局93年11月15日調科壹字第990001
    046號鑑定通知書附卷為憑（見 93年度偵字第3805號卷第83
    頁）。
  (二)被告於93年10月16日調查中自白稱：散裝之海洛因 5包是我
    於10月初跟「強哥」買的，當時約拿半塊左右，除部分供自
    己吸食外，其餘是買來販賣的，但是都還沒有賣出去等語（
    見93年度偵字第3805號卷第23頁反面），參諸為警查獲如附
    表一編號4之海洛因5包，淨重83.81公克，純度70.64 %，被
    告取得如此高量之海洛因，已與一般單純施用者，僅準備少
    量之毒品者有所不同。又本件同時被查獲附表三編號17至23
    所示之電子秤、湯匙、毒品包裝袋、葡萄糖、錫箔紙等物品
    ，均係一般販毒者用以秤重、分裝毒品，買賣交易毒品所必
    備，被告所購入之海洛因如僅係欲供自己施用，被告實無大
    費周章準備葡萄糖欲稀釋購入之海洛因之必要，亦無準備前
    述分裝工具預備分裝毒品之必要，足見被告販入毒品海洛因
    ，準備伺機出售圖利。堪認扣案之海洛因並非僅供被告自己
    施用而已，被告於調查中坦承販入海洛因係為了要販賣等情
    ，自堪予採信。依上開證據足證被告確有於93年10月初意圖
    營利販賣而販入海洛因之事實，被告於原審及本院審理中否
    認購入海洛因係準備販賣云云，核係推卸之詞，難予採信。
六、認定事實欄六、部分之行為係販賣第二級毒品之理由：
  (一)被告於93年10月16日18時20分許，在臺北縣泰山鄉○○路11
    0 號（全國加油站五股交流道站）為法務部調查局北部地區
    機動工作組會同員警共同查獲，於被告駕駛之X9－5287號自
    用小客車內查獲其所有之甲基安非他命4包（如附表二編號5
    所示），業據被告於警詢、偵查中自白不諱（見93年度偵字
    第3805號卷第21、22頁、第67至69頁）。又扣案如附表二編
    號5所示之結晶，原件外觀為 3包，經送檢驗結果，其中1包
    經拆封檢驗後，內含結晶2小包及7只空夾鏈袋（如附表三編
    號22所示），故實際檢驗結果共為 4包之結晶，均含有甲基
    安非他命成份，合計淨重74.68公克，空包裝總重 3.10公克
    ，純度93.23%，純質淨重69.62公克。另空夾鍊袋7只，經檢
    驗結果，並無法定毒品成分殘留，亦有法務部調查局93年11
    月16日調科壹字第 09362396560號鑑定通知書在卷為憑（見
    93 年度偵字第3805號卷第91頁）。
  (二)被告辯稱：扣案如附表二編號5 之甲基安非他命係吳仲洲所
    贈與云云（見93年度偵字第3805號卷第24、67頁、本院卷第
    215頁），惟被告於 93年10月16日為警查獲後，吳仲洲因所
    在不明，無從傳喚查明前揭扣案之甲基安非他命究竟是否係
    吳仲洲所贈與，然按近年來政府為杜絕毒品之氾濫，對於查
    緝施用及販賣毒品之工作，無不嚴加執行，販賣毒品罪又係
    重罪，設若無利可圖，衡情一般持有毒品之人當無輕易將所
    持有之甲基安非他命轉讓他人而甘冒於再次向他人購買時，
    而有被查獲移送法辦之危險之理，是被告辯稱扣案如附表二
    編號5 之甲基安非他命係吳仲洲所贈與云云，自難予採信。
    參諸為警查獲如附表二編號5之甲基安非他命4包，淨重74.6
    8 公克，被告取得如此高量之甲基安非他命，已與一般單純
    施用者，僅準備少量之毒品者有所不同。又本件同時被查獲
    附表三編號17、18、20、22、23所示之電子秤、湯匙、毒品
    包裝袋、空夾鍊袋、錫箔紙等物品，均係一般販毒者用以秤
    重、分裝毒品，買賣交易毒品所必備，被告所持有之甲基安
    非他命如僅係欲供自己施用，被告實無大費周章準備前述分
    裝工具預備分裝毒品之必要，足認被告係向不詳姓名之人販
    入甲基安非他命準備分裝販賣。
  (三)本件卷內雖未見被告供述已賣出或有任何人指述向被告購買
    甲基安非他命，但其販入數量不少，且備妥電子秤、湯匙及
    包裝袋，進而將販入之甲基安非他命磅秤分裝，嗣又攜帶 4
    包甲基安非他命（如附表二編號 5所示）、電子秤（如附表
    三編號17所示）及夾鍊袋（如附表三編號22所示）外出，足
    以認定被告有營利之犯意，擬分裝毒品甲基安非他命出售。
    又販賣甲基安非他命係違法行為，非可公然為之，且有其獨
    特之販售通路及管道，復無公定價格，容易增減分裝之份量
    ，而每次買賣之價量，可能隨時依雙方關係深淺、資力、需
    求量及對行情之認知、來源是否充裕、查緝鬆嚴、購買者被
    查獲時供述購買對象之可能風險評估等，而異其標準，非可
    一概而論，因被告否認其有上揭連續販賣甲基安非他命之事
    實，而無法確切查明其販入甲基安非他命之實際價格及其如
    何準備非法販賣該甲基安非他命之具體金額，惟徵以甲基安
    非他命價格昂貴，取得不易，且毒品危害防制條例所定販賣
    第二級毒品安非他命之法定刑為無期徒刑或七年以上有期徒
    刑，得併科七百萬元以下罰金，刑責甚重，加以有關機關查
    緝甚嚴，風險甚高，且被告於 93年7月27日因販賣甲基安非
    他命犯行為警查獲（如事實欄三所示），若無利可圖，被告
    豈有甘冒再度被查緝法辦重刑之危險，顯然被告又價購大量
    甲基安非他命伺機分裝出售他人，以賺取差價牟利甚明。綜
    上推論，本院認為被告販入甲基安非他命，準備伺機分裝出
    售營利，應屬合理之認定，是以被告辯稱查扣如附表二編號
    5 之甲基安非他命係為供己施用云云，係屬卸責之詞，不足
    採信。
七、認定事實欄七、部分之行為係販賣第一級毒品之理由：
  (一)被告於93年10月16日16時許，先在台北市○○○路與梧州街
    交叉路口，將 440萬元放置於綠色旅行袋內交付給一位姓名
    年籍不詳之男子；繼於1個小時後之同日下午5時，在台北市
    ○○○路與建國北路交叉路口，向同一男子取得前揭綠色旅
    行袋1只，內放置有以「真精－天然薑母茶精」 （如附表三
    編號13所示）、「KITTY CONE」包裝盒（如附表三編號14）
    所包裝之海洛因4塊（如附表一編號3所示，淨重 1377.21公
    克，空包裝重 86.65公克）。被告取得後，隨即驅車至高速
    公路五股交流道與案外人曾炎魁見面，同往台北縣泰山鄉○
    ○路 110號之「全國加油站」加油時，為法務部調查局、台
    北市憲兵隊、海岸巡防署第32大隊等單位會同逮捕，除查獲
    前開海洛因 4塊外，另於其駕駛之車號X9─5287號自用小客
    車內查獲散裝之海洛因5包（如附表一編號4所示）、甲基安
    非他命4包（如附表二編號5所示）、K他命1包（如附表二編
    號7所示）、搖頭丸 3顆（如附表二編號8所示）、含大麻成
    分之香煙1支（如附表二編號6所示）及如附表三編號12至24
    所示之物品，業據被告於警訊、偵查中自白不諱（見93年度
    偵字第3805號卷第21、22頁、第67至69頁）。
  (二)上開扣案如附表一編號3所示之毒品4塊經送法務部調查局鑑
    定結果，均含第1級第6項毒品海洛因成份，合計淨重1377.2
    1公克（空包裝重86.65公克），純度79.94%，純質淨重1100
    .94公克，有法務部調查局93年11月15日調科壹字第9900010
    46號鑑定通知書附卷可佐（見93年度偵字第3805號卷第83頁
    ）。
  (三)被告於93年10月16日調查中自白稱：我是透過綽號「強哥」
    的朋友（詳細姓名不詳）拿到毒品，我本來已準備好新台幣
    540萬元，今天中午 11、12點左右，接到「強哥」的電話，
    每次都是由「強哥」主動跟我聯絡，我不知道他的電話號碼
    ，他打來的電話也未顯示號碼，今天他打來表示東西到了，
    要我把錢準備好，一件是 110萬元，並要我下午先到台北，
    他會用電話跟我聯絡，我於下午3點鐘左右到台北，他在4點
    鐘左右打電話給我，要我到台北市○○○路與梧州街交叉路
    口，有人會跟我拿錢。我開車到了之後，有人到車旁邊，跟
    我說是「強哥」叫他來拿錢的，他表示今天只能交易 4件，
    所以我就將 440萬元裝在一綠色旅行袋內交給他，這個人我
    並不認識，他跟我說「強哥」有交待，要我下午 5點鐘左右
    到台北市○○○路、建國北路路口附近等，有人會將東西交
    給我，我便準時於下午 5點鐘左右到達台北市○○○路、建
    國北路路口附近，結果是先前跟我拿錢的那個人，將先前我
    交給他的綠色旅行袋交還給我，我確認毒品已在內後，就開
    車離開現場，轉往中山高速公路南下，沿路我即打電話給我
    朋友曾炎魁，因為許久沒有見面，所以我就約他在五股交流
    道附近見面，我下五股交流道後，我因曾炎魁還沒有到，所
    以打開綠色旅行袋，再次確認裡面塑膠袋所所裝「真精－天
    然薑母茶精」及「KITTY CONE」包裝盒內，有 4塊海洛因，
    我就將毒品拿出放在後座踏板墊上，並把旅行袋放到後車廂
    。後來與曾炎魁見面後，我約他到桃園玩，曾炎魁也同意去
    桃園玩，但他表示他的車要先去加油，而我的車也剛好沒有
    油，所以一起到五股交流道附近的全國加油站加油，結果就
    遭貴組人員逮捕。．．．查獲之 4塊海洛因就是我前面所說
    ，今天向綽號「強哥」買回來準備販賣用的。我每塊販售價
    格約 130萬元，至於買家是誰，還未確定。．．．查獲之Ｋ
    他命 1包，是今天我向「強哥」買毒品，因為量大，我本來
    是要買5塊，他只給我4塊，所以他送我一點Ｋ他命毒品，不
    算錢的，這些Ｋ他命我不是用來販賣的，我是跟朋友唱歌或
    喝酒時助興用。．．．這次本來要買 5件，但是因為今天「
    強哥」只能給我4件，所以剩下來1百萬元。手機 3支，是我
    自己買的，用來聯絡毒品買賣的。電子秤1台、湯匙1組，是
    用來分裝毒品賣給人家；毒品分裝袋 1袋是分裝毒品用來買
    賣的；查獲之葡萄糖 1袋是我用來稀釋海洛因毒品，方便分
    裝販賣的。吸食器 1個，是供我用來吸食安非他命使用；錫
    箔紙1張是用來測試毒品純度的等語（見 93年度偵字第3805
    號卷第21頁背面至26頁），且核與查獲之經過相符，復有搜
    索扣押筆錄、扣押物品目錄表附卷可稽，另被告於93年10月
    17日偵訊中稱：「有買進海洛因，但還沒有賣出去。」（見
    93年度偵字第3805號卷第67頁），足認被告於調查中坦承販
    入海洛因係為了要販賣圖利等情，自堪予採信。依上開證據
    足證被告確有於93年10月16日意圖營利販賣而販入海洛因之
    事實，被告於原審及本院審理中否認購入海洛因係準備販賣
    云云，核係推卸之詞，委無可取。
八、據上所述，被告自 93年5月27日起至同年10月16日止，先後
    計遭查獲3次，查獲之毒品包含海洛因、甲基安非他命、K他
    命、大麻及搖頭丸等多項第1、2、3級毒品。其中持有K他命
    2包（如附表二編號3、7所示）及搖頭丸3顆（如附表二編號
    8 所示）部分，因均屬第三級毒品，被告又陳明係供自己施
    用，並非意圖販賣而持有，其他又無積極證據足資證明被告
    有販賣該第三級毒品之事實，而施用、持有第三級毒品部分
    ，因法律無處罰之明文，故尚無從課以被告刑責。然被告上
    開自白、證人之證述與其餘扣案之相關證據、鑑定報告等，
    均足資證明被告確有販賣第一、二級毒品（海洛因、甲基安
    非他命）及持有第二級毒品大麻（此持有第二級毒品部分業
    經本院前審判決確定）之事實，且其時間密接，數量又極為
    龐大，事證明確。
九、被告辯解不採納的理由：
  (一)訊據被告矢口否認販賣海洛因、甲基安非他命之犯行，辯稱
    ：所買來之毒品係供自己吸食，沒有販賣云云。然查，被告
    於 93年7月27日檢察官偵訊中供稱：沒有施用海洛因，只有
    吸食安非他命，約 2、3天吸食1次安非他命，每次只有吸食
    一點點約0.5公克而已 （見93年度偵字第2798號卷第47、48
    頁）等語，是被告既未施用海洛因，其於 93年7月27日警詢
    中自白販入海洛因是準備販賣營利等情，自屬合乎常情。至
    於被告雖供稱有施用甲基安非他命，然依被告上開自白施用
    之數量計算，縱所辯屬實，然被告自 93年5月27日起迄查獲
    時止，不過 5個月，其所需要之甲基安非他命充其量也只要
    約75公克已足，惟被告於 93年7月27日即被查獲10包甲基安
    非他命，其驗餘淨重已高達179.96公克（如附表二編號 1所
    示）；於 93年10月16日被查獲時之甲基安非他命4包，淨重
    亦達74.68公克（如附表二編號5所示），合計顯已遠超出其
    個人吸食所需要之用量，是被告所辯已難予採信。況被告於
    93年10月16日被查獲時，經採檢其尿液送鑑定結果，呈嗎啡
    及甲基安非他命陰性反應，此有法務部調查局 93年11月2日
    調科壹字第9362416000號鑑定通知書附卷可稽（見93年度偵
    字第3805號卷第93頁），是被告是否確有繼續施用甲基安非
    他命亦有可疑。依上開情事以觀，被告持有海洛因、甲基安
    非他命均係為販賣之營利目的無疑。
  (二)次查，被告又辯稱：伊於第1 次被查獲海洛因時，即曾供出
    來源，並依據臺灣苗栗地方法院檢察署石東超檢察官之指示
    ，與苗栗縣刑警隊配合，伊其實是在幫警察辦案，並非販賣
    毒品云云。然查：
  1.證人保護法第1條第1項規定：「為保護刑事案件及檢肅流氓
    案件之證人，使其勇於出面作證，以利犯罪之偵查、審判，
    或流氓之認定、審理，並維護被告或被移送人之權益，特制
    定本法。」該法第 2條所列刑事案件之被告或犯罪嫌疑人，
    於偵查中供述與該案案情有重要關係之待證事實或其他共犯
    之犯罪事證，因而使檢察官得以追訴該案之其他共犯者，以
    經檢察官事先同意者為限，就其因供述所涉之犯罪減輕或免
    除其刑，為該法第14條第1 項所明定。則依上開法條規定減
    輕或免除其刑者，除該案之被告或犯罪嫌疑人，於偵查中供
    述與該案案情有重要關係之待證事實或其他共犯之犯罪事證
    ，因而使檢察官得以追訴該案之其他共犯外，尚須「經檢察
    官事先同意」為要件。查， 93年5月28日晚上原審檢察官雖
    曾與被告及共犯吳仲洲溝通是否適用證人保護法之問題，當
    日被告及共犯吳仲洲供稱：「我們願意協助員警查辦上、下
    手及網絡，若有查獲，請依證人保護法相關規定減免。」等
    語，檢察官即諭知：「協助苗栗縣刑警隊追查其上、下手來
    源，如有查獲且情節重大，准予依證人保護法相關規定減免
    。」等語，並記明於筆錄，足認原審檢察官於本案偵查終結
    前係同意被告如有提供線索查獲毒品來源且情節重大者，將
    來始同意對其適用證人保護法，且觀之原審檢察官當日訊問
    被告之前，業由原審檢察官告知其所涉罪名及得享有之訴訟
    法權利（見93年度偵字第2128號影卷第78至80頁），顯見檢
    察官於偵辦本案時並未同意無條件將被告列為所謂之「污點
    證人」（參照證人保護法第 14條第1項、證人保護法施行細
    則第21條之規定）。
  2.經原審傳喚證人即苗栗縣刑警隊偵查員江鎮志、黃煥德到庭
    ，均經具結證稱：被告被警方查獲後，表示願意供出毒品上
    源，乃經檢察官指示保持聯繫，就毒品上源進行調查。93年
    7 月以前，是由江鎮志負責與被告聯絡，之後是由黃煥德負
    責。被告確曾提供「黃叔」之電話號碼以供調查，但因被其
    他調查單位先行查獲，故事實上並無所獲。其他亦曾因被告
    之提供線索，而在桃園、公館 2地分別有查獲毒品之通緝犯
    、改造槍械等案，惟其中並無任何線索與被告的毒品上源有
    關。當時聯絡時，均有留聯絡電話，以便被告能隨時聯絡。
    只要被告有心，若有緊急情資要聯絡，均可以連絡到。但93
    年7月27日及10月16日2次被查獲鉅額毒品，被告均未聯絡。
    縱如被告所說稱曾表示要報線索云云，但印象中被告也沒有
    提到要報的線索就是「強哥」等語（見原審卷第149至161頁
    ）。
  3.嗣經原審就被告有關93年7月27日及同年10月16日2次遭查獲
    之事實，再訊問上開證人江鎮志、黃煥德之結果，均經證人
    江鎮志、黃煥德證述：自跟被告開始接觸起，一直到最後一
    次被查獲為止，被告對於有去買入毒品的事情，從未在事前
    或事中做過報告。有關買賣毒品的財源，亦未協助被告籌措
    。事實上警方只有要求被告提供上源之通訊聯絡方式以供調
    查，且多次告誡不可以擅自買賣毒品等語（見原審卷第 153
    至155頁、第158至161頁）。
  4.又犯毒品危害防制條例第4條第1項之罪，供出毒品來源，因
    而破獲者，得減輕其刑，毒品危害防制條例第17條固定有明
    文。依立法目的，係指供出毒品直接來源，俾使追查該毒梟
    前手及其上游毒品，以杜絕毒品蔓延與氾濫，並因而破獲者
    而言，若僅供出自己所販賣毒品之共犯，要屬自白犯罪，核
    與上開規定不符。本件被告與吳仲洲就事實欄二、所示共同
    販賣毒品海洛因之行為，係由吳仲洲向他人購入海洛因加以
    稀釋分裝，而交由被告販賣，吳仲洲顯非被告所販賣毒品之
    前手或上游，且該毒品來源並未因被告之供述而為警破獲。
    縱被告供出本件其他共犯吳仲洲，因非屬毒品來源，自難適
    用上開規定而減輕其刑。至於被告於93年10月16日被查獲後
    ，雖於偵審中供稱事實欄七所示毒品海洛因之來源係向「強
    哥」之男子所購買，惟被告無法提供「強哥」之電話及個人
    基本資料，嗣後調查局並未因而查獲販賣毒品海洛因綽號「
    強哥」之人，此有法務部調查局北部地區機動工作組 94年6
    月3日電緝字第09478029071號函一件附卷可稽（見原審卷第
    113 頁），被告自無從依前揭規定減刑。
  5.據上所述，本件被告固曾提供線索以協助警方緝獲通緝犯或
    槍砲案件，然實際有關毒品上源之情資，則除第一次於93年
    5月27 日遭查獲時，於警訊自白中即已敘明之「黃永郎」外
    ，其餘均未曾有任何實質之效益。又被告若真有幫助警方破
    獲販毒案件之意，豈有在與偵查員連絡期間，就嗣後之93年
    7月27日、10月16日2次之購買毒品，事前、事中均全無報告
    之理？況被告嗣後2次購買毒品，其於93年7月27日係準備28
    萬元；於同年 10月16日則係準備550萬元，金額均非微小，
    且毒品之數量亦均甚為龐大，若係被告自力籌措，僅係供協
    助警方辦案使用，實令人難以置信。又被告若係協助查獲毒
    品，且係因「強哥」臨時通知而不及報告，則何以於購入毒
    品後，不即向警方報告，反好整以暇，攜帶毒品與友人會面
    ，相約去桃園遊玩？再，被告供稱係經臺灣苗栗地方法院檢
    察署石東超檢察官之指示而協助辦案云云，然查，本件93年
    10月16日所查獲之毒品，即是經由石檢察官之指揮與核發拘
    票，從而查獲被告持有毒品；且本件販賣毒品之案件亦係由
    石檢察官主動起訴，且於起訴書中對被告販賣第一級毒品部
    分，具體求處無期徒刑；就被告販賣第二級毒品部分具體求
    處有期徒刑18年，其中全未提及被告有任何協助辦案或提供
    上源以減輕其刑之文字，若被告確曾有真心協助破獲毒品上
    源，何以致此？故本院認被告上開所辯，係卸責之詞，均不
    足採信。
貳、論罪科刑之理由：
一、按海洛因為毒品危害防制條例第2條第2項第1款所列之第1級
    毒品；甲基安非他命、大麻均屬同條例第2條第2項第2 款所
    列之第2 級毒品。而販賣毒品罪，並不以販入後復行賣出為
    必要，只須以營利為目的，將毒品販入或賣出，有一於此，
    其犯罪即告成立，此與意圖販賣而非法持有毒品罪，乃指意
    圖販賣而販入以外之原因而持有，嗣持有後始意圖販賣者，
    迥然不同（最高法院91年度台上字第2048號判決意旨參照）
    。被告在事實欄二所示之時、地，由共犯吳仲洲向綽號「阿
    本」之成年男子販入第一級毒品海洛因之初，既已有轉售從
    中牟利之意圖；另被告在事實欄三、五、六、七所示之時、
    地，由被告向綽號「黃叔」、不詳姓名之人、「強哥」之成
    年男子販入第一級毒品海洛因或第二級毒品甲基安非他命之
    初，既已有轉售從中牟利之意圖，已如前述，是被告基於販
    賣營利之目的販入上開毒品，其販賣第一、二級毒品之犯行
    業經完成，已然成立，縱其販入後未及賣出前，即為警查獲
    ，亦無礙於該罪之成立。
二、核被告所為，係犯毒品危害防制條例第4條第1項之販賣第一
    級毒品（海洛因）罪、第4條第2項之販賣第二級毒品（甲基
    安非他命)罪 。被告持有海洛因、甲基安非他命之目的既係
    為供販賣之用，則其持有海洛因、甲基安非他命之行為應為
    販賣之高度行為所吸收，不另論罪。
三、被告行為後，刑法於94年2月2日修正公布、刑法施行法於95
    年6月14日修正公布、罰金罰鍰提高標準條例於95年5月17日
    修正公布，並均於95年7月1日施行，關於本案應適用之新舊
    法，茲比較如下：
  (一)被告行為後，修正後之刑法業已刪除第56條連續犯之規定，
    則被告於修正刑法施行前之多次販賣第一級毒品海洛因、第
    二級毒品甲基安非他命之犯行，因行為後修正刑法業已刪除
    連續犯之規定，此刪除雖非犯罪構成要件之變更，但顯已影
    響行為人刑罰之法律效果，自屬法律有變更（最高法院95年
    第8次刑事庭會議決議參照）。被告行為後，刑法第56 條關
    於連續犯之規定業已刪除，而本件被告於刑法修正前所犯之
    數次販賣第一、二級毒品罪，依修正施行前刑法第56條之規
    定，為連續犯，應分別論以販賣第一、二級毒品一罪；而依
    修正施行後之刑法，並無連續犯之規定，且依新法應各別多
    次論斷之結果（即數罪併罰），其刑度顯較修正前應依刑法
    第56條之規定以一連續販賣第一、二級毒品罪為重，經比較
    新舊法結果，應依刑法第2條第1項前段之規定，以被告行為
    時之規定較有利於被告，應適用修正前刑法第56條之規定，
    論以連續販賣第一、二級毒品罪。
  (二)法定刑中罰金刑部分：刑法第33條第5 款業經修正公布，修
    正後刑法第33條第5 款規定「罰金：新臺幣一千元以上，以
    百元計算之」，與修正前刑法第33條第5 款規定「罰金：（
    銀元）一元以上」不同。比較修正前後之罰金刑輕重，該罰
    金刑之最低刑度於修法後已有加重，故以95年7月1日修正施
    行前之刑法規定較有利於被告，依刑法第2條第1項前段規定
    ，本案關於被告犯毒品危害防制條例第4條第1、2 項販賣第
    一、二級毒品罪之法定罰金刑最低度部分，自應適用行為時
    之法律（修正前刑法第 33條第5款）決定其罰金部分之最低
    刑。
  (三)又刑法第2條第1項之規定，係規範行為後「法律變更」所生
    新舊法比較適用之準據法，故被告行為後刑法條文之修正，
    對於被告並無有利或不利之情形者（例如新舊法處罰輕重相
    同，犯罪構成要件亦無寬嚴之別等），即無適用修正後刑法
    第2條第1項之規定比較新舊法適用之問題。查94年2月2日修
    正公布，而於95年7月1日生效實施之新刑法（下稱新刑法）
    第28條雖將舊法之「實施」修正為「實行」。其中「實施」
    一語，涵蓋陰謀、預備、著手及實行之概念在內，其範圍較
    廣；而「實行」則著重於直接從事構成犯罪事實之行為，其
    範圍較狹；二者之意義及範圍固有不同，但對於被告與吳仲
    洲就事實欄二所示於 93年5月27日共同基於販賣第一級毒品
    海洛因之犯意聯絡，由吳仲洲販入海洛因加以稀釋分裝，交
    由被告販賣之情形而言，刑法第28條之修正內容，對於被告
    並無「有利或不利」之影響。又新刑法第47條雖將舊刑法修
    正限制為受徒刑之執行完畢，或一部之執行而赦免後，五年
    以內「故意」再犯有期徒刑以上之罪者，始成立累犯。但上
    述新舊法之規定，對於本件被告「故意」犯販賣海洛因、甲
    基安非他命、持有大麻罪，亦無所謂「有利或不利」之情形
    。依上說明，應無適用修正後刑法第2條第1項之規定比較新
    舊法適用之問題（參見最高法院95年度台上字第5589號判決
    意旨）。是本件關於被告成立共犯及累犯部分，毋庸依刑法
    第2條第1項規定為新舊法之比較，而應逕依修正前之刑法第
    28條及第47條規定，論以共犯及累犯。
  (四)本件被告犯罪時，刑法第55條規定：「一行為而觸犯數罪名
    者，從一重處斷」，被告行為後，95年7月1日修正施行之刑
    法第55條規定：「一行為而觸犯數罪名者，從一重處斷。但
    不得科以較輕罪名所定最輕本刑以下之刑。」修正後關於但
    書之規定，僅係想像競合犯科刑之限制，為法理之明文化，
    非屬法律變更，對於想像競合犯之認定及科刑，並不生任何
    影響，應適用行為時之法律即修正前刑法第55條想像競合犯
    之規定（最高法院95年第8次刑事庭會議參照）。
  (五)比較時應就罪刑有關之共犯、未遂犯、想像競合犯、牽連犯
    、連續犯、結合犯，以及累犯加重、自首減輕暨其他法定加
    減原因（如身分加減）與加減例等一切情形，綜其全部罪刑
    之結果而為比較（最高法院95年5月23日第8次刑事庭會議決
    議第1點第4項參照）。經綜合比較新、舊法之結果，以被告
    行為時之舊法較有利於被告，依刑法第2條第1項前段規定，
    本案自應適用被告行為時之法律即修正前刑法第56條、第33
    條第5款之規定。
  (六)又被告行為後，刑法第38條沒收之相關規定業於94年2月2日
    修正公布，自 95年7月1日起施行，刑法第38條第2項僅將沒
    收對象由舊法之「犯人」修正為「犯罪行為人」，無論依修
    正前後之刑法第38條第1項第2款、第3 項規定，屬於被告（
    或共犯）所有且供犯罪所用之物，均得沒收，對於本件之認
    定並無影響。且沒收為從刑之一種，與主刑有從屬關係，應
    依主刑部分適用之法律而從屬適用，無獨立比較之問題。本
    件依前所述，有關與被告所犯罪刑有關之連續犯等加重事由
    ，既已適用修正前之刑法規定，則有關從刑之沒收規定，自
    亦應從屬適用修正前刑法第38條之規定併予宣告沒收。
  (七)另刑法第37條第1項，並未修正，自無須再比較新舊法律適
    用，應依修正前刑法第37條第1項之規定，宣告褫奪公權終
    身。
四、被告與吳仲洲間就上揭事實欄一所載販賣第一級毒品海洛因
    之犯行，有犯意聯絡及行為分擔，應依修正前刑法第28條規
    定論以共同正犯。再被告於刑法修正施行前所犯連續販賣海
    洛因、甲基安非他命之犯行，時間緊接，方法相同，觸犯構
    成要件相同之罪名，顯各係基於概括犯意反覆為之，均屬連
    續犯，應就其所涉販賣第一級毒品及第二級毒品犯行，依修
    正前刑法第56條規定論以一罪，其中所犯連續販賣第一級毒
    品罪之法定本刑為死刑或無期徒刑及連續販賣第二級毒品罪
    之法定本刑為無期徒刑部分，依刑法第64條第1項、第65 條
    第1 項之規定，不得加重其刑外，僅就其餘罰金刑部分加重
    其刑。又被告就事實欄三所示於 93年7月26日基於營利之意
    圖，同時販入第一級、第二級毒品，係一行為而同時觸犯數
    罪名之想像競合關係，為想像競合犯，本件應依修正前刑法
    第55條規定，從較重之連續販賣第一級毒品罪處斷，公訴人
    認應分論併罰，容有誤會。
五、又被告前因販賣第二級毒品（安非他命）及施用第二級毒品
    等罪，經臺灣高等法院於85年6月10日分別判處有期徒刑6年
    2月及9月，並定應執行刑為有期徒刑6年8月確定，於88年10
    月15日假釋交付保護管束，於 90年1月16日因撤銷假釋入監
    執行殘刑，甫於 92年6月10日縮刑期滿執行完畢，此有臺灣
    高等法院被告前案紀錄表在卷可佐，被告於受有期徒刑之執
    行完畢後， 5年以內故意再犯本件有期徒刑以上之罪，不論
    依修正前之刑法第47條，或修正後之刑法第47條第 1項之規
    定，均構成累犯，對被告而言並無有利或不利之情形，自不
    生新舊法比較之問題，應逕依修正刑法第47條第 1項之規定
    ，論以累犯，除其中有關販賣第一級毒品部分之法定刑為死
    刑、無期徒刑（販賣第二級毒品罪與販賣第一級毒品罪，具
    有想像競合犯之關係，已如前述），依法不得加重外，僅就
    其餘罰金刑部分遞加重其刑，持有大麻部分亦依法加重其刑
    。
六、撤銷改判之理由：
  (一)撤銷原判決之理由：
    原審以被告犯行罪證明確，予以論罪科刑，固非無見，惟查
    ：
  1.原審判決事實欄並未認定被告與吳仲洲自 93年4月間起即已
    有販賣第一級毒品之事實，惟於理由欄及論罪科刑欄竟認定
    被告與吳仲洲於 93年4月間有販賣第一級毒品之行為（見原
    審判決第 7頁第15行至19行、第14頁第18行），其認定之事
    實與理由之記載自有矛盾。
  2.原審判決事實欄認定吳仲洲於 93年5月27日稀釋海洛因後，
    交由被告對外以每包（重約3.75公克）18,000元之價格出售
    營利，惟於理由欄採認被告供述準備以每錢（3.75公克）17
    ,000元之價格出售海洛因等語，並認定被告準備以每錢（3.
    75公克）17,000元之價格出售（見原審判決第5、6頁），其
    認定事實所採認之證據自與卷內證據不相符合，且認定之事
    實與理由亦不相一致。
  3.本件無法證明被告與吳仲洲於 93年4月間有共同販賣第二級
    毒品甲基安非他命之行為（詳後述不另為無罪諭知部分），
    原審判決併予論罪科刑，核有失當。
  4.對於前揭事實欄五被告販入如附表一編號4所示之海洛因5包
    ，原審亦未據以認定被告意圖營利而販入之時間，認定事實
    尚有疏誤。
  5.被告就前揭事實欄三所示於 93年7月26日販賣第一級、第二
    級毒品罪，係以一行為同時販入海洛因、甲基安非他命，自
    係一行為而同時觸犯數罪名之想像競合關係，為想像競合犯
    ，應依修正前刑法第55條規定，從較重之連續販賣第一級毒
    品罪處斷，原審認應分論併罰，有適用法則不當之錯誤。
　6.扣案如附表三編號 15之100萬元，並無法證明係被告或共犯
　  吳仲洲販賣毒品所得（詳後述），原審據以併予諭知宣告沒
    收，自有未當。又扣案如附表一編號1至4、附表二編號1、5
    之空包裝，為供販賣而包裝毒品海洛因、甲基安非他命所用
    之包裝，有防止毒品裸露、溢出及潮濕之功用，並便於攜帶
    及販賣，自係供販賣毒品所用之物，復為被告及共犯吳仲洲
    所有，應依毒品危害防制條例第 19條第1項之規定宣告沒收
    ，原審依該條例第 18條第1項前段規定宣告沒收銷燬，有適
    用法則不當之違誤。
　7.對於上訴理由之審酌：
    被告在本院並未提出其他有利之證據，上訴意旨仍否認犯罪
    並指摘原審判決不當及量刑過重，其上訴雖無理由，惟原審
    判決既有前述可議之處，即屬無可維持，被告上訴意旨雖未
    指摘及此，仍應由本院予以撤銷改判。
  (二)自為判決之科刑及審酌之理由：
  1.爰審酌被告前因涉犯販賣安非他命，經法院判處有期徒刑 6
    年 2月確定，竟仍不知悔改，為謀個人私利，無視於政府制
    定毒品危害防制條例，杜絕毒品犯罪之禁令，而販賣第一、
    二級毒品海洛因、甲基安非他命，且數量鉅大，若流入市面
    ，危害非輕，其尚未販售出去，即經警查獲。又被告於第一
    次遭查獲後，以提供毒品上源為由經釋放後，竟利用協助警
    方辦案為藉口並虛與委蛇，私下繼續販入毒品以圖利，並持
    有大麻，遭再度查獲後仍不知悔悟，復購入毒品，且變本加
    厲，其最後一次購入之數量竟高達海洛因 1千餘公克，總計
    被告先後因販賣毒品而遭查獲之次數達 3次，查獲毒品之數
    量繁多，若該批毒品未能及時遭查獲而任其流入市面，將嚴
    重危害社會。而被告遭查獲多次後，於審理中復矢口否認犯
    行，且以協助警方辦案為由，藉詞脫罪，尤證被告並無悛悔
    之意等一切情狀，惟審酌被告雖未具體供出毒品上源，惟於
    警詢中坦承部分犯行，其與警方配合期間，確亦曾協助警方
    查獲其他案件，不無實績，爰量處如主文第二項所示之刑，
    以資懲儆。又被告販賣第一級毒品海洛因之犯行，經宣告無
    期徒刑，刑法第 37條第1項，並未修正，自無須再比較新舊
    法律適用，爰依修正前刑法第 37條第1項之規定，宣告褫奪
    公權終身。又本件被告購入毒品後即遭查獲，無從證明被告
　　有販售海洛因、甲基安非他命予他人而實際已有取得任何獲
　  利，自無毒品危害防制條例第 19條第1項後段有關沒收或以
    財產抵償規定之適用，故就被告販賣海洛因、甲基安非他命
    之犯行，爰不另宣告併科罰金，併此敘明。
  2.又量刑固屬法院自由裁量之職權，然仍應受比例原則等法則
    之拘束，並非可恣意為之，致礙及公平正義之維護，必須兼
    顧一般預防之普遍適應性與具體個案特別預防之妥當性，始
    稱相當。而刑法第59條之酌量減輕其刑，必於犯罪之情狀，
    在客觀上足以引起一般同情，認為即予宣告法定低度刑期，
    猶嫌過重者，始有其適用；至於被告家境貧困、坦白犯行，
    犯罪所得低微等情狀，僅可為法定刑內從輕科刑之標準，不
    得據為酌量減刑之理由（最高法院 51年台上字第899號判例
    參照）。本院考量毒品對社會秩序及國民健康危害至鉅，嚴
    重影響社會治安，製造、運輸、販賣等行為情節尤重，更應
    嚴加非難，所為實乃法所不容而懸為厲禁，況本件被查獲如
    附表一編號1至4之第一級毒品海洛因，驗後淨重高達一千多
    公克，而如附表二編號1、5之第二級毒品甲基安非他命，驗
    後淨重高達二百多公克，數量不少，幸及時為警查獲，否則
    如流入市面，助長毒品泛濫，對於社會及國人健康之毒害至
    深且鉅，被告為圖私利，不惜違法犯禁，甚為可議，依一般
    國民社會感情，難認被告犯本件之罪有何顯可憫恕之處。至
    於被告犯後於警詢中雖坦承部分犯行，惟此固可認被告犯罪
    後態度良好，然亦僅可供法院審酌其法定刑度內量刑之事項
    而已，況本院業已審酌被告犯後態度如前所載，自不得據為
    援引刑法第59條酌量減輕之理由。
  (三)關於沒收部分：
  1.按沒收為從刑之一種，應隨主刑宣告。又共同正犯因相互間
    利用他方之行為，以遂行其犯意之實現，本於責任共同之原
    則，共同正犯應對所參與犯罪之全部事實負責，有關從刑之
    沒收部分，雖他共同正犯所得之物，亦應於其本身所處主刑
    之後，併為沒收之諭知（參照最高法院92年度台上字第7050
    號判決意旨）。
  2.扣案如附表一編號 1之海洛因（淨重384.52公克）、附表一
    編號2之海洛因3包（淨重23.94公克）、附表一編號3之海洛
    因4塊（淨重1377.21公克）、附表一編號4之海洛因5包（淨
    重83.81公克）、附表二編號1之甲基安非他命10包（驗餘淨
    重179.83公克），附表二編號5之甲基安非他命4包（淨重74
    .68 公克），分屬第一級毒品及第二級毒品，不論屬於犯人
    與否，應依毒品危害防制條例第 18條第1項前段之規定沒收
    銷燬之。
  3.又依毒品危害防制條例第18條第1 項之規定，得諭知沒收並
    銷燬之者，以查獲之毒品及專供製造或施用毒品之器具為限
    ，並不及於毒品之外包裝。本件經查獲如附表一編號1 之海
    洛因包裝用之外包裝袋（空包裝重 20.83公克）、附表一編
    號2之海洛因包裝用之外包裝袋3只（空包裝重2.26公克）、
    附表一編號3之海洛因包裝用之外包裝袋4只（空包裝重86.6
    5公克）、附表一編號4之海洛因包裝用之外包裝袋 5只（空
    包裝重10.44公克）、附表二編號1之甲基安非他命包裝用之
    外包裝袋10只（外包袋重15.77公克）、附表二編號5之甲基
    安非他命包裝用之外包裝袋 4只（空包裝總重3.10公克），
    依前揭法務部調查局鑑定通知書記載，既與毒品海洛因、甲
    基安非他命分別鑑秤其重量，足認前揭供第一級毒品海洛因
    、第二級毒品甲基安非他命包裝用之外包裝袋，係可與包裝
    內之毒品分離，前開外包裝袋之主要作用在於包裹毒品，防
    其裸露、潮濕，便於被告攜帶販賣毒品（參照最高法院93年
    度臺上字第2743號判決意旨），與毒品海洛因、甲基安非他
    命即無難以析離而無法個別宣告沒收之情事，故應認係被告
    或共犯吳仲洲所有供販賣第一級、第二級毒品犯罪所用之物
    。另扣案如附表三編號7、8之夾鏈袋、附表三編號13、14之
    包裝盒、附表三編號19毒品海洛因包裝袋、附表三編號20毒
    品甲基安非他命包裝袋、附表三編號22之空夾鍊袋，係用於
    包裝毒品，為防止毒品外露、逸散，而附表三編號12之綠色
    旅行袋 1只，則係用以放置毒品便於攜帶販賣毒品使用，其
    餘附表三編號3至6、附表三編號 9、10、17、18、21、23所
    示之物品，均分別為被告及共犯吳仲洲所有、或被告自己所
    有供販賣第一級、第二級毒品所用之物，應依毒品危害防制
    條例第 19條第1項前段之規定，宣告沒收（因前揭物品均已
    扣案，並無不能沒收之問題，故不為追徵其價額之諭知）。
  4.附表三編號 2所示門號0000000000號使用之行動電話（未扣
    案），為共犯吳仲洲所有，供其聯絡毒品買賣使用之物，業
    據共犯吳仲洲供明在卷（見93年度偵字第2128號影卷第29頁
    ），該行動電話係共犯吳仲洲所有供販賣毒品所用之物，雖
    未於本案扣案，然無證據證明已不存在，仍應依毒品危害防
    制條例第 19條第1項之規定宣告沒收，如全部或一部不能沒
    收時，依同條項之規定，應追徵其價額，或以其財產抵償之
    。扣案附表三編號 16之行動電話3支，為被告所有，供其聯
    絡毒品買賣使用之物，業據被告陳明在卷（見93年度偵字第
    3805號卷第25頁反面），爰依毒品危害防制條例第 19條第1
    項之規定，宣告沒收之。至前揭行動電話內所附之 SIM卡，
    依國內電信公司定型化契約之約定，該晶片卡之所有權仍屬
    電信公司所有，申請人僅因承租門號而取得使用權，並非申
    請使用者所有，尚不得宣告沒收（參照最高法院92年度台上
    字第6836號號判決），是以上開諭知沒收之行動電話內所含
    之SIM卡依法自不予宣告沒收。另附表三編號1所示之行動電
    話、附表三編號2所示門號0000000000、0000000000、00000
    00000 號使用之行動電話，於本案並未見有以前揭行動電話
    聯絡販賣毒品之事證，亦無證據證明為供被告犯罪或預備犯
    罪之用，爰均不予宣告沒收。又被告乙○○於九十三年十月
    十六日下午十六時、十七時許，雖係駕駛Ｘ九－五二八七號
　　自用小客車至台北市○○○路與梧州街路口及台北市○○○
　  路與建國北路路口，交付價款及取得海洛因，惟該Ｘ九－五
    二八七號自用小客車並非被告乙○○所有，此已據被告於本
    院更一審審理時供明該車並非其所有，係其借來的，且有本
    院函交通部公路總局新竹區監理所苗栗監理站之0000000000
    號覆函及汽車車主歷史查詢及車號查詢汽車車籍資料各 1份
    在卷可憑（見本院更一卷61、62頁），又該車輛並非專供販
    賣毒品所用，爰不併予諭知沒收，併為敘明。
  5.如附表三編號15所示扣案之100萬元，被告雖於 93年10月16
    日調查中稱：扣案之 100萬元，大部分是吳仲洲販賣毒品所
    得交給我要購買毒品的，有部分是吳仲洲跟他女兒借來買毒
    品用的等語（見93年度偵字第3805號卷第25頁），惟被告於
    93年5月17日偵訊中稱：扣案之100萬元是我跟一個乾姐姐借
    的，要來買海洛因用的等語（見同上卷第69頁），被告於原
    審供稱；扣案之 100萬元是我跟我女朋友借的等語（見原審
    卷第163頁），被告於本院供稱：扣案之100萬元，其中80萬
    元是我向我乾姐姐借的，其他 20萬元是我女友所有，這100
    萬元並不是吳仲洲販賣毒品所得等語（見本院卷第 215頁）
    ，被告對於扣案100萬元之來源前後供述不一，而本件於 93
    年10月16日經查獲之後，吳仲洲並未到案說明，亦無其他積
    極證據足證被告有與共犯吳仲洲販賣毒品予他人而有所獲利
    ，無從證明扣案之 100萬元係共犯吳仲洲販賣毒品所得，本
    件既缺乏證據證明扣案之 100萬元係被告或吳仲洲販賣毒品
    所得之物，自不在依法沒收之列。又扣案之 100萬元原本係
    被告準備供購買毒品使用，93年10月16日當日因綽號「強哥
    」之男子僅能售出4塊海洛因，致該100萬元未曾使用，自難
    謂扣案之 100萬元係供被告販賣毒品犯罪所用之物，而扣案
    之100萬元亦非違禁物，依法自不得宣告沒收，併此敘明。
  6.扣案如附表三編號11、24之吸食器，被告供稱係其所有供施
    用第二級毒品甲基安非他命使用之物，然本件檢察官並未就
    施用第二級毒品罪起訴，即與本件論處之販賣毒品罪無關，
    爰不予宣告沒收。
  7.8.扣案如附表二編號 4所示之粉末，並未鑑驗出有毒品成份
    ，自非違禁物，又無法證明係供本件被告犯罪所用或犯罪預
    備之物，故不予宣告沒收。
  8.又按毒品危害防制條例第2條第2項規定，毒品依其成癮性濫
    用性及對社會危害性分為四級，並就製造、運輸、販賣、意
    圖販賣而持有、以非法方法使人施用、引誘他人施用及轉讓
    等不同品項毒品之行為，分別定其處罰。至施用或持有第三
    、四級毒品，因其可罰性較低，故予除罪化，僅就施用及持
    有第一、二級毒品科以刑罰。惟鑑於第三、四級毒品均係管
    制藥品，特於同條例第 11條之1明定無正當理由，不得擅自
    持有；第 18條第1項後段復規定查獲之第三、四級毒品，無
    正當理由而擅自持有者，沒入銷燬之。從而，本件扣案如附
    表二編號 3、7、8所示之第三級毒品，應由行政機關依同條
    例第18條第1項後段沒入銷燬之。
七、不另為無罪諭知部分：
  (一)公訴意旨另以：被告與吳仲洲（由檢察官另案偵辦）共同基
    於販賣第二級毒品安非他命之概括犯意聯絡，於 93年4月間
    ，由吳仲洲買入第二級毒品安非他命半台斤後，分裝成每包
    1兩重，再由被告在苗栗市地區，以每兩 3萬8千元之價格售
    予綽號「阿全」、「小胖」及「黑人」等年籍身分不詳之成
    年人施用或再轉賣。嗣於 93年5月27日為警查獲後，始查悉
    上情，因認被告此部分亦涉違反毒品危害防制條第4條第2項
    販賣第二級毒品罪嫌云云。
  (二)按犯罪事實應依證據認定之，無證據不得推定其犯罪事實；
    又不能證明被告犯罪者，應諭知無罪之判決；刑事訴訟法第
    154條、第301條第1 項分別定有明文。又被告之自白，不得
    作為有罪判決之唯一證據，仍應調查其他必要之證據，以察
    其是否與事實相符，刑事訴訟法第156條第2項亦規定甚明。
    再者認定犯罪事實所憑之證據，在訴訟法上之證明必須達於
    通常一般之人不致有所懷疑，而得確信其為真實之程度，至
    於所謂「經驗法則」係指基於人類社會通常生活經驗所得客
    觀定則（參照最高法院31年上字第1312號判例），倘若卷存
    證據不足以超越合理懷疑而得確實證明被告有罪，依據「罪
    證有疑，利於被告」之無罪推定法則，即應儘先為有利於被
    告之判斷。
  (三)公訴人認被告另涉上開犯行，無非係以被告於警詢及偵查中
    之供述，核與同案被告吳仲洲供述之情節相符，為其主要論
    據。惟查，被告於原審法院及本院審理時，即堅決否認伊有
    此部分販賣甲基安非他命之犯行，而證人即同案共犯吳仲洲
    於原審及本院前審審理中傳喚未到庭，而證人吳仲洲於93年
    5 月28日在警詢時並未供稱有與被告共同販賣安非他命之情
    事，於同日檢察官偵訊時，被告供稱：「（問：你有無販賣
    安非他命？）有。安非他命的來源、販賣模式，都是吳仲洲
    買來，交給我販賣。」等語，同案共犯吳仲洲供稱：「（問
    ；對乙○○前述，有無意見？）沒有。」等語（見93年度偵
    字第2128號影卷第79頁），惟同案共犯吳仲洲於偵訊中此部
    分之陳述未經具結，並無證據能力，已如前述，是同案共犯
    於偵查中之陳述自難採為不利於被告認定之依據。
  (四)證人蕭欣怡經本院前審傳喚未到庭，證人蕭欣怡於93年5 月
    28日警詢時雖稱：被告於 93年4月初開始販賣第一、二級毒
    品，販賣之毒品大部分由吳仲洲出資，由被告去接洽拿回毒
    品分裝販賣等語（見93年度偵字第2128號影卷第48頁），惟
    被告於警詢及偵訊中供稱：安非他命都是吳仲洲買來，交給
    我販賣，這次（即 93年5月27日被查獲之該次）吳仲洲是第
    一次拿海洛因給我販賣等語，核證人蕭欣怡於警詢中證述之
    內容亦與被告自白之事實並不盡相符，且證人蕭欣怡並未具
    體證述被告販賣安非他命之對象、價格，而公訴人亦未將證
    人蕭欣怡之警詢中之證述列為證據，足認證人蕭欣怡之警詢
    供述，有關此部分販賣甲基安非他命證詞之真實性亦屬薄弱
    ，尚難執作認定被告犯行之論據。
  (五)被告所使用之0000000000電話，經通訊監聽該通話紀錄摘要
    ，自 93年4月25日起至同年月27日止之通話內容，雖記載：
    「我在中部等我老板，等到睡著了」、「我有半成品啦」、
    「液態的東西，我大哥會弄」、「粗的可以接嗎？」、「那
    一包小的有沒有找到？軟的？有啦。在我皮包裡。」、「你
    那硬的有沒有？都沒有貨。那裡都欠。」、「剩小包的在你
    那裡。七星香煙裡面。大衛杜夫裡面我沒有找到」等語，被
    告縱使坦承其中有關「老板」、「大哥」均即指吳仲洲，海
    洛因即為「軟的」、「細的」；安非他命稱「硬的」或「粗
    的」等語，然前揭通訊監聽通話紀錄摘要，雙方聯繫之內容
    無從證明涉及毒品之交易，尚難據此認為被告於 93年4月間
    即已有販賣第2級毒品之事實。
  (六)再本件於 93年5月27日為警查獲時，並未查獲甲基安非他命
    或關於販賣甲基安非他命之相關資料，被告堅詞否認涉有此
    部分販賣甲基安非他命之犯行，此部分之卷證既有不足，尚
    難僅憑被告先後不一之供述，而為不利於被告之認定。此外
    ，本院復查無其他積極證據足資證明被告有公訴意旨所指於
    93年 4月間販賣第二級毒品甲基安非他命之犯行，此部分不
    能證明被告犯罪，惟因公訴意旨認此部分與前開經起訴販賣
    甲基安非他命論罪科刑之部分具有連續犯裁判上一罪之關係
    ，此部分爰不另為無罪之諭知。
參、適用之法律：
一、刑事訴訟法第369條第1項前段、第364條、第299條第1 項前
    段。
二、毒品危害防制條例第4條第1項、第2項、第18條第1項前段、
    第19條第1項。
三、刑法第2條第1項前段、第11條前段、修正前刑法第28條、第
    56條、第55條、第47條、第37條第1項、第38條第1項第2款
    。
本案經檢察官甲○○到庭執行職務。
中　　華　　民　　國　　96　　年　　5 　　月　　22　　日
            刑事第二庭    審判長法　官  李  璋  鵬
                                法　官  胡  森  田
                                法　官  蕭  錦  鍾
上開正本證明與原本無異。
如不服本判決應於收受本判決後10日內向本院提出上訴書狀，其
未敘述上訴理由者，並得於提起上訴後10日內向本院補提理由書
狀（均須按他造當事人之人數附繕本）「切勿逕送上級法院」。
                                書記官  蕭  訓  慧
中　　華　　民　　國　　96　　年　　5　 　月　　23　　日
附錄論罪之法條全文：
毒品危害防制條例第4條第1項、第2項：
製造、運輸、販賣第一級毒品者，處死刑或無期徒刑；處無期徒
刑者，得併科新臺幣1千萬元以下罰金。
製造、運輸、販賣第二級毒品者，處無期徒刑或7年以上有期徒
刑，得併科新臺幣7百萬元以下罰金。
毒品危害防制條例第18條第1項前段：
查獲之第一、二級毒品及專供製造或施用第一、二級毒品之器具
，不問屬於犯人與否，均沒收銷燬之；查獲之第三、四級毒品及
製造或施用毒品之器具，無正當理由而擅自持有者，均沒入銷燬
之。但合於醫藥、研究或訓練之用者，得不予銷燬。
毒品危害防制條例第19條第1項：
犯第4條至第9條、第12條、第13條或第14條第1項、第2項之罪者
，其供犯罪所用或因犯罪所得之財物，均沒收之，如全部或一部
不能沒收時，追徵其價額或以其財產抵償之。
附表一：
┌──┬────────┬────┬───────┬──────────┐
│編號│品　　　　　　名│數    量│查獲時間及地點│備                考│
├──┼────────┼────┼───────┼──────────┤
│ １ │海洛因          │12包及1 │93年5月27日18 │淨重384.52公克，空包│
│    │                │大包    │時30分在苗栗市│裝重20.83公克（法務 │
│    │                │（註：送│莊敬街26號前查│部調查局93年7月20日 │
│    │                │驗時分為│獲、同日19時30│調科壹字第990000901 │
│    │                │20包）  │分在苗栗市莊敬│號鑑定通知書，見93偵│
│    │                │        │街26號2樓查獲 │2128號影卷第27至29頁│
│    │                │        │。            │、第38、44、143頁） │
├──┼────────┼────┼───────┼──────────┤
│ ２ │海洛因          │3包（原 │93年7月27日15 │淨重23.94公克，空包 │
│    │                │審誤載為│時50分，在苗栗│裝重2.26公克（法務部│
│    │                │6包）   │市新川里台6線 │調查局93年10月22日調│
│    │                │        │龍川16號前查獲│科壹字第990001013號 │
│    │                │        │。            │鑑定通知書，見93偵27│
│    │                │        │              │98號卷第15、16、47、│
│    │                │        │              │53頁）              │
├──┼────────┼────┼───────┼──────────┤
│ ３ │海洛因          │  4塊   │93年10月16日18│淨重1377.21公克，空 │
│    │                │        │時20分，在台北│包裝重86.65公克（法 │
│    │                │        │縣泰山鄉○○路│務部調查局93年11月15│
│    │                │        │110號（全國加 │日調科壹字第99000104│
│    │                │        │油站五股交流道│6號鑑定通知書，見93 │
│    │                │        │站）查獲。    │偵3805號卷第20頁至第│
│    │                │        │              │22頁、第32、67、83頁│
│    │                │        │              │）                  │
├──┼────────┼────┼───────┼──────────┤
│ ４ │海洛因          │  5包   │同上          │淨重83.81公克，空包 │
│    │                │        │              │裝重10.44公克（法務 │
│    │                │        │              │部調查局93年11月15日│
│    │                │        │              │調科壹字第990001046 │
│    │                │        │              │號鑑定通知書，見93偵│
│    │                │        │              │3805號卷：第20頁、  │
│    │                │        │              │23、33、67、83頁）  │
└──┴────────┴────┴───────┴──────────┘
附表二：
┌──┬────────┬────┬───────┬──────────┐
│編號│品　　　　　　名│數    量│查獲時間及地點│備                考│
├──┼────────┼────┼───────┼──────────┤
│ １ │甲基安非他命    │  10包  │93年7月27日15 │含外包袋總毛重195.73│
│    │                │        │時50分，在苗栗│公克，外包袋重15.77 │
│    │                │        │市新川里台6線 │公克，甲基安非他命總│
│    │                │        │龍川16號查獲。│淨重179.96公克，共取│
│    │                │        │              │0.13公克鑑驗用罄，驗│
│    │                │        │              │餘淨重179.83公克（內│
│    │                │        │              │政部警政署刑事警察局│
│    │                │        │              │93年12月28日刑鑑字第│
│    │                │        │              │0000000000號鑑驗通知│
│    │                │        │              │書，見93偵2798號卷第│
│    │                │        │              │15、47、第59頁）    │
├──┼────────┼────┼───────┼──────────┤
│ ２ │含大麻成分之煙草│  1包   │同上          │淨重0.22公克，空包裝│
│    │                │        │              │重0.83公克（法務部調│
│    │                │        │              │查局93年10月22日調科│
│    │                │        │              │壹字第990001014號鑑 │
│    │                │        │              │定通知書，見93偵2798│
│    │                │        │              │號卷第16、47、52頁）│
├──┼────────┼────┼───────┼──────────┤
│ ３ │第三級毒品      │  1包   │同上          │淨重1.85公克，空包裝│
│    │KETAMINE        │        │              │重0.82公克（法務部調│
│    │                │        │              │查局93年10月22日調科│
│    │                │        │              │壹字第990001013號鑑 │
│    │                │        │              │定通知書，見93偵2798│
│    │                │        │              │號卷第16、47、53頁）│
├──┼────────┼────┼───────┼──────────┤
│ ４ │無法定毒品成分之│  2包   │同上          │淨重8.08公克，空包裝│
│    │粉末            │        │              │重0.68公克（法務部調│
│    │                │        │              │查局93年10月22日調科│
│    │                │        │              │壹字第990001013號鑑 │
│    │                │        │              │定通知書，見93偵2798│
│    │                │        │              │號卷第16、47、53頁）│
├──┼────────┼────┼───────┼──────────┤
│ ５ │甲基安非他命    │4包（註 │93年10月16日18│淨重74.68公克，空包 │
│    │                │：原審誤│時20分，在台北│裝總重3.10公克（法務│
│    │                │為3包， │縣泰山鄉○○路│部調查局93年11月16日│
│    │                │原件外觀│110號（全國加 │調科壹字第0936239656│
│    │                │為3包， │油站五股交流道│0號鑑定通知書，見93 │
│    │                │惟其中1 │站）查獲。    │偵3805號卷第20、24、│
│    │                │包拆封檢│              │34、67、90、91頁）  │
│    │                │視內含結│              │                    │
│    │                │晶2小包 │              │                    │
│    │                │及7只空 │              │                    │
│    │                │夾鏈袋，│              │                    │
│    │                │故共有4 │              │                    │
│    │                │包甲基安│              │                    │
│    │                │非他命）│              │                    │
├──┼────────┼────┼───────┼──────────┤
│ ６ │含大麻成分之香煙│  1支   │同上          │煙捲重0.87公克（法務│
│    │                │        │              │部調查局93年11月15日│
│    │                │        │              │調科壹字第990001047 │
│    │                │        │              │號鑑定通知書，見93偵│
│    │                │        │              │3805號卷第20、24、67│
│    │                │        │              │、82頁）            │
├──┼────────┼────┼───────┼──────────┤
│ ７ │Ｋ他命          │  1包   │同上          │毛重4.7公克（見93偵 │
│    │                │        │              │3805號卷第24、30頁）│
├──┼────────┼────┼───────┼──────────┤
│ ８ │搖頭丸          │  3顆   │同上          │（見93偵3805號卷第24│
│    │                │        │              │、30 頁）           │
└──┴────────┴────┴───────┴──────────┘
附表三：
┌──┬────────┬────┬───────┬──────────┐
│編號│品            名│數    量│查獲時間及地點│備                考│
├──┼────────┼────┼───────┼──────────┤
│ １ │行動電話        │  1支   │93年5月27日19 │被告乙○○所有，    │
│    │                │        │時30分，在苗栗│0000000000號（未扣案│
│    │                │        │市○○街26號前│，見93偵2128號卷第45│
│    │                │        │查獲。        │、79頁）            │
├──┼────────┼────┼───────┼──────────┤
│ ２ │行動電話        │  4支   │93年5月27日19 │共犯吳仲洲所有，    │
│    │                │        │時30分，在苗栗│0000000000號銀色手機│
│    │                │        │市○○街26號2 │0000000000乳白色手機│
│    │                │        │樓查獲。      │0000000000號藍色手機│
│    │                │        │              │0000000000號藍色手機│
│    │                │        │              │（未扣案，見93偵2128│
│    │                │        │              │號卷第29、30、39、48│
│    │                │        │              │頁）                │
├──┼────────┼────┼───────┼──────────┤
│ ３ │電子秤          │  1台   │同上          │供分裝毒品使用（見93│
│    │                │        │              │偵2128號卷第29、30、│
│    │                │        │              │38、39、44頁）      │
├──┼────────┼────┼───────┼──────────┤
│ ４ │磅秤            │  1台   │同上          │同上（見93偵2128號卷│
│    │                │        │              │第29、30、38、39、44│
│    │                │        │              │頁）                │
├──┼────────┼────┼───────┼──────────┤
│ ５ │分裝器          │  2支   │同上          │同上（見93偵2128號卷│
│    │                │        │              │第29、30、38、39、44│
│    │                │        │              │頁）                │
├──┼────────┼────┼───────┼──────────┤
│ ６ │研磨機          │  2台   │同上          │同上（見93偵2128號卷│
│    │                │        │              │第38、39、44頁）    │
├──┼────────┼────┼───────┼──────────┤
│ ７ │夾鍊袋          │  1包   │同上          │同上（見93偵2128號卷│
│    │                │        │              │第29、30、38、39、44│
│    │                │        │              │頁）                │
├──┼────────┼────┼───────┼──────────┤
│ ８ │夾鍊袋          │  26個  │93年7月27日15 │分裝毒品使用（93偵27│
│    │                │        │時50分，在苗栗│98號卷第15頁）      │
│    │                │        │市新川里台6線 │                    │
│    │                │        │龍川16號前查獲│                    │
├──┼────────┼────┼───────┼──────────┤
│ ９ │電子秤          │  1台   │同上          │同上（93偵2798號卷第│
│    │                │        │              │16頁）              │
├──┼────────┼────┼───────┼──────────┤
│ １０ │分裝管          │  1支   │同上          │同上（93偵2798號卷第│
│　  │                │        │              │16頁）              │
├──┼────────┼────┼───────┼──────────┤
│  │吸食器          │  1支   │同上          │施用安非他命使用（93│
│    │                │        │              │偵2798號卷第16頁）  │
├──┼────────┼────┼───────┼──────────┤
│  │綠色旅行袋      │  1只   │93年10月16日18│購買毒品使用（93偵38│
│    │                │        │時20分，在台北│05號卷第20至22頁、第│
│    │                │        │縣泰山鄉○○路│24頁）              │
│    │                │        │110號（全國加 │                    │
│    │                │        │油站五股交流道│                    │
│    │                │        │站）查獲。    │                    │
├──┼────────┼────┼───────┼──────────┤
│  │包裝盒          │  1只   │同上          │「真精－天然薑母茶精│
│    │                │        │              │」外盒，裝海洛因使用│
│    │                │        │              │（93偵3805號卷第20、│
│    │                │        │              │24、25頁）          │
├──┼────────┼────┼───────┼──────────┤
│  │包裝盒          │  1只   │同上          │「KITTY CONE」外盒，│
│    │                │        │              │裝海洛因使用（93偵38│
│    │                │        │              │05號卷第20、24、25頁│
│    │                │        │              │）                  │
├──┼────────┼────┼───────┼──────────┤
│  │新台幣          │100萬元 │同上          │（93偵3805號卷第20、│
│    │                │        │              │25頁）              │
├──┼────────┼────┼───────┼──────────┤
│  │行動電話        │  3支   │同上          │乙○○所有，供聯絡買│
│    │                │        │              │入毒品使用（已扣案）│
│    │                │        │              │0000000000號        │
│    │                │        │              │0000000000號        │
│    │                │        │              │0000000000號        │
│    │                │        │              │（93偵3805號卷第20、│
│    │                │        │              │25、68、78頁）      │
├──┼────────┼────┼───────┼──────────┤
│  │電子秤          │  1台   │同上          │分裝毒品使用（93偵38│
│    │                │        │              │05號卷第20、25、67頁│
│    │                │        │              │）                  │
├──┼────────┼────┼───────┼──────────┤
│  │湯匙            │  1組   │同上          │分裝毒品使用（93偵38│
│    │                │        │              │05號卷第20、25頁）  │
├──┼────────┼────┼───────┼──────────┤
│  │毒品海洛因包裝袋│  1袋   │同上          │包裝散裝毒品海洛因使│
│    │                │        │              │用之外裝紙袋（93偵38│
│    │                │        │              │05號卷第20、25頁）  │
├──┼────────┼────┼───────┼──────────┤
│  │毒品甲基安非他命│  1袋   │同上          │包裝毒品安非他命使用│
│    │包裝袋          │        │              │之包裝袋（93偵3805號│
│    │                │        │              │卷第20、25頁）      │
├──┼────────┼────┼───────┼──────────┤
│  │葡萄糖          │  1袋   │同上          │40公克，供稀釋毒品海│
│    │                │        │              │洛因使用（93偵3805號│
│    │                │        │              │卷第20、25頁）      │
├──┼────────┼────┼───────┼──────────┤
│  │空夾鍊袋        │  7只   │同上          │總重2.07公克，外包裝│
│    │                │（原審誤│              │袋重0.4公克，分裝毒 │
│    │                │為3只） │              │品甲基安非他命使用（│
│    │                │        │              │檢驗結果均無法定毒品│
│    │                │        │              │成分殘留，法務部調查│
│    │                │        │              │局93年11月16日調科壹│
│    │                │        │              │字第09362396560號鑑 │
│    │                │        │              │定通知書，見93偵3805│
│    │                │        │              │號卷第20、67、90、91│
│    │                │        │              │頁）                │
├──┼────────┼────┼───────┼──────────┤
│  │錫箔紙          │  2張   │同上          │測試毒品純度使用（93│
│    │                │（原審誤│              │偵3805號卷第20、26頁│
│    │                │為1張） │              │）                  │
├──┼────────┼────┼───────┼──────────┤
│  │吸食器          │  1個   │同上          │供吸食安非他命使用（│
│    │                │        │              │93偵3805號卷第20、26│
│    │                │        │              │頁）                │
└──┴────────┴────┴───────┴──────────┘
                                                    Ｒ
